# 请教陈版关于子公司利润再投资的会计处理

提问人：yuanyf500 时间：2022-03-23 08:54:03
陈版，你好
公司A属于上市公司的子公司，公司B是A的子公司；
目前B公司留存未分配利润，同时A公司又需要对B公司进行增资，按照原做法直接做利润转增股本的决议即可，A公司不确认投资收益；
这样带来一个问题，作为A公司合并有留存的未分配利润可以对母公司分红，但是A公司单体账面却没有可分配的未分配利润（部分利润留存在了B公司）；
根据准则，只是说 子公司将未分配利润转增资本，且未向投资方提供等值现金股利或利润的选择权时，母公司并没有获得收取现金股利的权利，上述交易属于子公司自身权益的重分类，母公司不应确认投资收益。
那么，请教一下：
如果B公司 出具董事会决议： 1 、对A公司分派现金股利； 2 、同时A公司以该部分现金股利继续增资B公司；但是同时为了节约资金成本，同等金额的股利分配和增资，AB公司就不做资金支付动作。
这样，A公司是否就获得了获取现金股利的选择权？
A公司账面是否可以如下处理：
宣告分红：
借：应收股利
贷：投资收益
增资：
借：长投
贷：应收股利
B公司账面：
分红：
借：利润分配-应付普通股股利
贷：应付股利
增资：
借：应付股利
贷：股本
以上，可以这么处理吗？谢谢。如果不能这么处理，那B公司的利润转增的这部分留存利润如何能划拨至A公司账面，然后对外分派股利呢，谢谢

回答人：chenyiwei
“B公司 出具董事会决议： 1 、对A公司分派现金股利； 2 、同时A公司以该部分现金股利继续增资B公司；但是同时为了节约资金成本，同等金额的股利分配和增资，AB公司就不做资金支付动作”：这明显就是一揽子交易了。因此会计处理上视同直接以未分配利润转增资本且未提供现金选择权。